台灣新竹地方法院刑事判決　　　　　　　　　　　　　　九十三年度易字第九六號
　　公　訴　人　臺灣新竹地方法院檢察署檢察官
　　被　　　告　子○○
右列被告因竊盜案件，經檢察官提起公訴（九十三年度偵字第一三三三、一一九六號
），嗣經本院合議庭裁定進行簡式審判程序審理，並判決如左：
    主      文
子○○共同連續攜帶兇器竊盜，處有期徒刑拾月。
扣案之鑰匙壹支、螺絲起子壹支、拔釘器壹支及油壓剪貳支，均沒收。
    事      實
一、子○○基於意圖為自己不法所有之概括犯意，先後於附表編號一至三所示之時間
    、地點，以詳如附表編號一至三所示之方法，連續竊取如附表編號一至三所示被
    害人等之財物得逞，嗣於九十二年十月二十三日十一時許，在新竹縣新豐鄉上坑
    村四鄰四三八號前為警當場查獲，並扣得其所有供犯如附表編號二所示竊盜行為
    之鑰匙一支。又子○○仍承前竊盜之概括犯意，並與古格慶（另案由本院九十三
    年度易字第六二號審理中）共同基於意圖為自己不法所有之概括犯意聯絡，先後
    於附表編號四、五所示之時間、地點，以詳如附表編號四、五所示之方法，連續
    竊取如附表編號四、五所示被害人等之財物得逞；復子○○仍承前竊盜之概括犯
    意，並與甲○○（另行審結）共同基於意圖為自己不法所有之概括犯意聯絡，持
    其所有客觀上具有危險性，足以對人之身體、生命構成威脅，可供兇器使用之螺
    絲起子一支、拔釘器一支及油壓剪二支等物，先後於附表編號六至九所示之時間
    、地點，以詳如附表編號六至九所示之方法，共同連續竊取如附表編號六至九所
    示被害人等之財物，嗣於九十三年二月十八日上午六時許，為警在新竹市○○路
    ○段九二八號前當場查獲，並扣得子○○所有，供犯如附表編號六至九所示竊盜
    行為之螺絲起子一支、拔釘器一支及油壓剪二支等物。
二、案經新竹縣警察局竹北分局及新竹市警察局第二分局先後報請臺灣新竹地方法院
    檢察署檢察官偵查起訴。
    理      由
一、本件被告子○○所犯普通竊盜罪及加重竊盜罪，均非死刑、無期徒刑、最輕本刑
    為三年以上有期徒刑之罪，或高等法院管轄第一審之案件，被告於本院準備程序
    進行中，就被訴事實為有罪之陳述，經本院合議庭認合於新修正刑事訴訟法第二
    百七十三條之一第一項之規定，裁定進行簡式審判程序，合先敘明。
二、右揭事實，迭據被告於警訊、偵查及本院審理時坦白承認，且據共犯古格慶及甲
    ○○供述綦詳，核與被害人辛○○、己○○、丙○○、鄧國成、丁○○、壬○○
    、戊○○、癸○○、乙○○指述及證人李江城證述之情節大致相符，並有新竹縣
    警察局車輛協尋電腦輸入單及新竹縣警察局車輛尋獲電腦輸入單各一紙、車籍作
    業系統查詢認可資料表二紙、贓物認領保管單七紙及現場照片六幀附卷可稽，復
    有被告所有供犯竊取如附表編號二所示竊盜犯行之鑰匙一支，及供犯如附表編號
    六至九所示竊盜犯行之螺絲起子一支、拔釘器一支及油壓剪二支等物扣案足資佐
    證，是被告上開自白核與事實相符，應堪採信，本案事證已臻明確，被告上開犯
    行洵堪認定，自應依法予以論罪科刑。
三、按刑法第三百二十一條第一項第三款攜帶兇器竊盜罪所謂之兇器，其種類並無限
    制，凡客觀上足對人之生命、身體、安全構成威脅，具有危險性之器械均屬之，
    此有最高法院七十九年度臺上字第五二五三號判例意旨可資參照。而被告持以行
    竊扣案之螺絲起子、拔釘器及油壓剪等物均係金屬材質、質地堅硬，於客觀上均
    係得持以攻擊人身，對人之生命、身體、安全構成威脅，具有相當危險性之器械
    ，揆諸前揭判例意旨，自屬刑法第三百二十一條第一項第三款所稱之兇器無訛。
    核被告於如附表編號一至五所為之竊盜行為均係犯刑法第三百二十條第一項之普
    通竊盜罪，於如附表編號六至九所為之竊盜行為均係犯刑法第三百二十一條第一
    項第三款之攜帶兇器加重竊盜罪。又關於附表編號四、五所示之竊盜犯行，雖未
    據起訴，惟該部分事實與公訴人起訴之犯罪事實具有連續犯之裁判上一罪關係，
    應為起訴效力所及，本院自應併予審究，附此敘明。再被告與共犯古格慶所為如
    附表編號四、五所示之普通竊盜犯行，及被告與共犯甲○○所為如附表編號六至
    九所示之加重竊盜犯行，均有犯意聯絡及行為分擔，均為共同正犯。復被告所為
    如附表編號一至五所示之普通竊盜行為及如附表編號六至九所示之攜帶兇器加重
    竊盜行為，均時間緊接，所犯基本構成要件相同，顯均係出於概括之犯意為之，
    為連續犯，爰依刑法第五十六條之規定以一被告攜帶兇器加重竊盜罪論，並加重
    其刑。爰審酌被告正值年輕力壯，竟不思以正當方式獲取報酬，任意行竊，不尊
    重他人財產權益，又其竊盜之次數非少、所得之財物價值非微，及其竊盜犯行，
    嚴重影響人民生活及財產安全甚鉅，並其犯罪之動機、目的、手段、生活狀況、
    智識程度暨犯罪後坦認犯行，尚具悔意等一切情狀，量處如主文所示之刑，以示
    懲儆。
四、至扣案之鑰匙一支，係被告所有，且係供被告犯如附表編號二所示竊盜罪之用，
    又扣案之螺絲起子一支、拔釘器一支及油壓剪二支等物，亦均係被告所有，且均
    係供被告與共犯甲○○犯如附表編號六至九所示竊盜罪所用，此均據被告供承在
    卷，爰依刑法第三十八條第一項第二款規定宣告沒收之。
據上論斷，應依刑事訴訟法第二百七十三條之一第一項、第二百九十九條第一項前段
，刑法第二十八條、第五十六條、第三百二十一條第一項第三款、第三十八條第一項
第二款，判決如主文。
本案經檢察官庚○○到庭執行職務。
中      華      民      國    九十三    年      三      月    三十一    日
                                臺灣新竹地方法院刑事第三庭
                                    法  官  高  敏  俐
右正本證明與原本無異。
如不服本判決，應於送達後十日內向本院提出上訴狀（應附繕本），上訴於臺灣高等
法院。
                      書記官  賴  寶  合
中      華      民      國    九十三    年      三      月    三十一    日
附錄本案論罪科刑法條
刑法第三百二十條第一項
意圖為自己或第三人不法之所有，而竊取他人之動產者，為竊盜罪，處五年以下有期
徒刑、拘役或五百元以下罰金。
刑法第三百二十一條
犯竊盜罪而有左列情形之一者，處六月以上五年以下有期徒刑：
一  於夜間侵入住宅或有人居住之建築物、船艦，或隱匿其內而犯之者。
二  毀越門扇、牆垣或其他安全設備而犯之者。
三  攜帶兇器而犯之者。
四  結夥三人以上而犯之者。
五  乘火災、水災或其他災害之際而犯之者。
六  在車站或埠頭而犯之者。
前項之未遂罰之。
附表：
┌──┬────────┬──────────┬─────────────┐
│編號│時間            │地點                │犯罪方法及竊得財物        │
├──┼────────┼──────────┼─────────────┤
│一  │九十二年九月一日│新竹縣竹北市○○路一│竊得被害人辛○○所有之鋼筋│
│    │凌晨二時許      │段三九八巷一號工地內│一公噸。                  │
├──┼────────┼──────────┼─────────────┤
│二  │九十二年十月二十│新竹縣新豐鄉○○路王│子○○以自備鑰匙開啟竊取陳│
│    │三日上午十時許  │爺廟旁              │素金所有，由己○○使用之車│
│    │                │                    │號ＭＡＹ－六一一號重機車（│
│    │                │                    │前開車輛係於九十二年十月十│
│    │                │                    │七日七時許，在新竹縣竹北市│
│    │                │                    │中華路一一二五號前遭不明人│
│    │                │                    │士竊取後，置於上開地點。（│
│    │                │                    │已發還）                  │
├──┼────────┼──────────┼─────────────┤
│三  │九十三年一月十九│新竹縣新豐鄉道○街二│竊得被害人丙○○所有之風管│
│    │日凌晨二時許    │六號旁工地          │三個。                    │
├──┼────────┼──────────┼─────────────┤
│四  │九十二年十月中旬│新竹縣湖口鄉湖口村湖│子○○與古格慶共同竊得被害│
│    │                │口七五之五號        │人鑫普利亞機械公司（負責人│
│    │                │                    │為丑○○）所有之軸心、鐵管│
│    │                │                    │。（已發還）              │
├──┼────────┼──────────┼─────────────┤
│五  │九十二年十月中旬│新竹縣湖口鄉湖口村湖│由古格慶把風，子○○持自備│
│    │十日某時許      │一二九八號旁車庫內  │鑰匙開啟被害人丁○○所有（│
│    │                │                    │登記在億鑫農藥種子行名下）│
│    │                │                    │車號ＪＫ－六二七０號自用小│
│    │                │                    │貨車使用。（已發還）      │
├──┼────────┼──────────┼─────────────┤
│六  │九十三年二月十七│新竹市○○路二一六巷│子○○與甲○○共同攜帶客觀│
│    │日十五時許      │三一號              │上可作為兇器使用之螺絲起子│
│    │                │    │一支、拔釘器一支、油壓剪二│
│    │                │                    │支等物，共同竊取壬○○所有│
│    │                │                    │之電纜線四十公斤。（已發還│
│    │                │                    │）                        │
├──┼────────┼──────────┼─────────────┤
│七  │九十三年二月十八│新竹市○○路東光橋下│子○○與甲○○共同攜帶客觀│
│    │日凌晨二時許    │                    │上可作為兇器使用之螺絲起子│
│    │                │                    │一支、拔釘器一支、油壓剪二│
│    │                │                    │支等物，由甲○○把風，溫偉│
│    │                │                    │億持前開螺絲起子一支撬開被│
│    │                │                    │害人協昌機車行所有，由洪文│
│    │                │                    │雄使用車號一九七三－ＨＭ號│
│    │                │                    │自用小貨車車門後，竊取該車│
│    │                │                    │使用。（已發還）          │
├──┼────────┼──────────┼─────────────┤
│八  │九十三年二月十八│新竹市○○路○段九八│子○○與甲○○共同攜帶客觀│
│    │日凌晨四時許    │二號                │上可作為兇器使用之螺絲起子│
│    │                │                    │一支、拔釘器一支及油壓剪二│
│    │                │                    │支等物，共同竊取被害人華東│
│    │                │                    │電力公司所有，癸○○管領之│
│    │                │                    │電纜線五十公斤、鋁線五十公│
│    │                │                    │斤。（已發還）            │
├──┼────────┼──────────┼─────────────┤
│九  │九十三年二月十八│新竹市○○路○段一０│子○○與甲○○共同攜帶客觀│
│    │日凌晨五時許    │一四號前            │上可作為兇器使用之螺絲起子│
│    │                │                    │一支、拔釘器一支及油壓剪二│
│    │                │                    │支等物，共同竊取被害人王燦│
│    │                │                    │福所有之白鐵門一扇。（已發│
│    │                │                    │還）                      │
└──┴────────┴──────────┴─────────────┘
